臺灣臺南地方法院民事裁定
110年度聲字第122號
聲  請  人  中央存款保險股份有限公司

法定代理人  蘇財源  


相  對  人  李崑盟即李福興之繼承人


            溫竹生  

            凌金桂  


            鄭黃金鐩


            林瑞成律師即蔡昆煌之遺產管理人

            李珮甄（原名李佩螢）




            余景登律師即陳家隆之遺產管理人

            陳誌隆（原名陳志賢）即翁宣鎔之遺產管理人


上列當事人間因本院101年度存字第1576號擔保提存事件，聲請
人聲請變換提存物，本院裁定如下：
    主    文
本院101年度存字第1576號擔保提存事件中，聲請人提存之101年
度甲類第五期中央政府建設公債金額新臺幣壹仟萬元債票，准以
同額之現金或105年度甲類第二期中央政府建設公債債票代之。
聲請程序費用由聲請人負擔。
    理    由
一、按法院得依供擔保人之聲請，以裁定准許其變換提存物；前
    開規定，於其他依法令供訴訟上之擔保者準用之，民事訴訟
    法第105條第1項、第106條定有明文。
二、聲請意旨略以：伊與相對人間聲請假扣押事件，前經本院93
　　年度裁全字第767號裁定，准予提供新臺幣（下同）1,000萬
　　元或同額之中央政府建設公債92年度甲類第2期債票或中央
    政府建設公債92年度甲類第6期債票或中央政府建設公債92
    年度甲類第8期債票供擔保後，得對相對人之財產在3,000萬
　　元範圍內假扣押，迭經伊聲請變換提存物後，現以本院101
    年度存字第1576號擔保提存事件提存在案。茲因息票到期，
　　亟需領回取息，爰聲請裁定准以同額之105年度甲類第二期
    中央政府建設公債債票變換提存物等語。
三、聲請人主張之前開事實，業據其提出本院93年度裁全字第76
　　7號裁定、93年度存字第642號提存書、101年度聲字第121號
　　裁定及其確定證明書、101年度存字第1576號提存書影本為
    證，並經本院職權調取上開案卷核閱屬實。是本件聲請，於
    法尚無不合，應予准許。又原相對人李福興、蔡昆煌均於假
　　扣押事件中死亡，其中李福興之女李麗華、李麗淑、李麗娟
　　均聲明拋棄繼承，僅由其子李崑盟一人繼承；另蔡昆煌之繼
    承人則皆拋棄繼承，經本院家事法庭裁定選任林瑞成律師為
    蔡昆煌之遺產管理人乙節，亦據本院職權調取98年度繼字第
    1931號、102年度司繼字第265號民事卷宗審閱無訛，此部分
    應改以李崑盟即李福興之繼承人、林瑞成律師即蔡昆煌之遺
    產管理人為本件相對人，併為敘明。
四、依民事訴訟法第105條第1項、第106條、第95條、第81條第1
    款，裁定如主文。
中　　華　　民　　國　　110 　年　　11　　月　　19　　日
                    民事第四庭  法  官　張家瑛
以上正本係照原本作成。
如對本裁定抗告須於裁定送達後10日內向本院提出抗告狀，並繳
納抗告裁判費新台幣1,000元整。
中　　華　　民　　國　　110 　年　　11　　月　　19　　日
                                書記官　陳雅婷